【裁判字號】    98,訴,343
【裁判日期】    980521
【裁判案由】    年資
【裁判全文】
臺北高等行政法院判決
                                       98年度訴字第343號
                              .
原      告  甲○○
被      告  教育部
代  表  人  乙○○部長）住同.
                          送達.
訴訟代理人  丁○○
上列當事人間因年資事件，原告不服行政院中華民國97年12月19
日院台訴字第0970092312號訴願決定，提起行政訴訟。本院判決
如下：
    主  文
原告之訴駁回。
訴訟費用由原告負擔。
    事  實
壹、事實概要：原告原係國立聯合大學（以下簡稱聯合大學）副
    教授，因年滿65歲，申請於民國97年2 月1 日退休，經聯合
    大學報由被告以96年10月23日台人(三)字第0960160832號函核
    定原告新制施行前年資4 年，新制施行後年資12年10個月，
    並以原告自58年8 月1 日起始具有國民中學試用教師資格，
    就原告55年8 月1 日至58年7 月31日之任教年資不予採計為
    退休年資。原告不服，訴經行政院97年6 月11日院臺訴字第
    0970086537號訴願決定將原處分撤銷，由被告另為適法之處
    分，被告遂重為97年8 月8 日台人(三)字第0970120179號函，
    增加採計原告57年8 月1 日至58年7 月31日在臺北市立金華
    國民中學（即金華國中）擔任教員之服務年資，重新核定新
    制施行前退休年資5 年，新制施行後退休年資12年10個月。
    原告仍不服，以其55年8 月1 日至57年7 月31日在新竹第一
    中學及金華國中之服務年資，重新核定函仍未採計，亦未說
    明理由，被告對於58年以前兼具高、初中教師資格者，概以
    未有試用教師登記規定，不予採計退休年資，甚為不妥云云
    ，提起訴願亦遭駁回，遂提起本件行政訴訟。
貳、兩造聲明：
一、原告聲明求為判決：
  (一)訴願決定及原處分均撤銷。並判命被告重核採計原告自55年
    8月1 日至57年7 月31日止之年資。
  (二)訴訟費用由被告負擔。
二、被告聲明求為判決：
  (一)駁回原告之訴。
  (二)訴訟費用由原告負擔。
參、兩造之爭點：原告於55年8 月1 日至57年7 月31日在新竹第
    一中學及金華國中之試用教員教學年資，應否採計退休年資
    ？
一、原告主張之理由：
  (一)原告畢業於台灣省立體育專科學校，於55年8 月1 日起至57
    年7 月31日（計2 年）分別任教於新竹縣立第一中學及台北
    市立女子初級中學（即金華國中）試用教師，其資格經新竹
    縣政府及台北市政府核定有案，此核定符合教育部於民國48
    年3 月30日台（48）中字第3613號令修訂發布之中等學校教
    師登記及檢定辦法第8 條4 款及第25條、第26條所訂之資格
    規定。此外亦符合教育部於92年7 月3 日台人（三）字第09
    20079306B 函規定所指稱的試用教師遴用資格。又教育部曾
    於86年7 月30日邀集相關機關及教育部主管開會研商有關合
    格教師應如何認定之問題，其結論略以：非師範學校畢業生
    ，符合當時任教法令訂高級中等學校以下各類學校教師資格
    ，未經辦理教師登記者，得出當事人檢具相關證明文件，報
    由主管行政機關審核採計其合格資格年資併計辦理退休。此
    項結論原告亦符合其資格。
  (二)訴願決定稱原告自55年8 月1 日至57年7 月31日之試用教師
    年資，係用以取得初級中學教師資格，任教當時尚未具合格
    教師資格，不予採計為退休年資。又稱58年2 月1 日修正之
    教師登記及檢定辦法第15條始訂有試用教師登記制度，自難
    認其前述任職期間已具試用教師資格，故而駁回原告之訴願
    ，對此原告表示不服，並認教育部對所定法規之認定，有自
    我否定的矛盾，此一現象有待辯論釐清。
  (三)原告曾探詢於55年8 月至58年7 月期間服務公立中等學校，
    以試用教師任職之同學、同事、朋友，渠等均稱其試用教師
    年資均被採訂為退休年資。此一實際，有請新竹縣政府及台
    北市政府派代表作證以明權益。
  (四)為此提起本件行政訴訟，求為判決如原告訴之聲明等語。
二、被告主張之理由：
  (一)查51年6 月12日修正公布之學校教職員退休條例第2 條規定
    ：「本條例所稱學校教職員，係指各級公立學校現職專任教
    職員，依照規定資格任用，經呈報主管教育行政機關有案者
    。」，54年12月14日公布之本條例施行細則第2 條第2 項復
    規定：「同條所稱教員係指已依大學及獨立學院教員資格審
    查規程或中等學校教師登記及檢定辦法或國民學校教師登記
    及檢定辦法取得教員資格者，或經主管教育行政機關核定取
    得教員資格者。」，另85年2 月1 日施行之學校教職員退休
    條例第2 條規定：「本條例所稱學校教職員，係指各級公立
    學校現職專任教職員，依照規定資格任用，經呈報主管教育
    行政機關有案者。」，而85年1 月30日修正施行之本條例施
    行細則第2 條第2 項復規定：「同條所稱教職員，係指依教
    育人員任用條例規定資格聘派任，並經審定合格之校長、教
    師、助教；……。」，綜上規定，公立學校教師退休年資之
    採計，歷來相關法律均規定應符合「合格」之要件者，始得
    採計為教師退休年資。至所稱「合格」之意涵，在74年5 月
    1 日教育人員任用條例公布施行前，向係以教育部訂頒之大
    學及獨立學院教員資格審查規程、中等學校教師登記及檢定
    辦法及國民學校教師登記及檢定辦法等相關規定取得合格教
    師證書者為認定依據。
  (二)有關合格教師應如何認定之問題，教育部曾於86年7 月30日
    邀集相關機關及教育部主管業務單位開會研商，其結論略以
    ，師資培育法公布施行前之師範畢業生因具合格教師資格，
    其於公私立學校任教之年資，得檢具師範校院畢業證書及原
    始任卸職證件，報由主管教育行政機關審核採計其合格資格
    年資併計辦理退休、撫卹及資遣。非師範校院畢業生，符合
    當時任教法令所訂高級中等學校以下各類學校教師資格，未
    經辦理教師登記者，得由當事人檢具相關證明文件，報由主
    管教育行政機關審核採計其合格資格年資併計辦理退休、撫
    卹及資遣。至大專校院教師服務年資之採計，仍以經主管教
    育行政機關審定合格而取得教師證書為依據。上開會議結論
    教育部並以86年8 月11日台（86）人（三）字第86090860號
    函周知部屬學校及私立大專校院在案。是以，公立學校教師
    任教當時雖未經主管教育行政機關審定、登記或檢定合格而
    取得教師證書者，其得從寬採計為退休年資之任職年資，仍
    應以其任教當時業已符合相關法令規定所定各級各類學校教
    師之遴用資格者為限。
  (三)另依教育部48年3 月30日臺（48）中字第3613號令修正發布
    之中等學校教師登記及檢定辦法第8 條序文及第4 款規定，
    國內外大學或獨立學院專修科或專科學校畢業後，有初級中
    等學校2 年以上之教學經驗而成績優良者，始得申請登記為
    初級中學簡易師範學校普通學科教師，並經該辦法第21條取
    得合格教師證書。經查原告退休案前經教育部台人（三）字
    第0960160832號函核定，以其於55年8 月1 日至58年7 月31
    日之任教年資，未符合任教當時合格教師資格之規定，爰未
    予採計為退休年資。嗣原告因不服教育部所為處分，向行政
    院提起訴願，前經行政院以教育部就攸關訴願人退休年資核
    計之重要事項，未一併考量有利於當事人之因素，依其所提
    供事證充分查證，逕捨其於新竹第一中學（55年8 月1 日至
    56年7 月31日）之任教年資而為不利之認定，自未周妥，有
    重行審酌之必要。爰將教育部原處分撤銷，請教育部查明後
    ，於2 個月內另為適法之處分。本案有關原告具有試用教師
    資格時點之認定，原告於55年8 月1 日至56年7 月31日曾任
    新竹第一中學服務年資，因新竹縣政府查無原告係任教初中
    部或高中部之相關資料，教育部原依原告所提證件逕予認定
    其自58年8 月1 日起始具有試用教師資格，惟行政院認為教
    育部應重行審酌，如原告曾任新竹第一中學服務年資，是否
    應予認定係同時任教該校初中部及高中部之體育科，得否併
    計認定原告於57年8 月1 日即符合初級中學教師資格，或就
    原告所提敘薪（其於56年8 月1 日至金華國中任職時為試用
    教員，旋自57年8 月1 日起改任專任教員兼衛生組長）等相
    關資料向臺北市政府教育局查證該段年資當時認定情形。教
    育部爰就訴願人57年敘薪認定部分，再次函請臺北市政府教
    育局查復，據該局回函略以，原告57年改敘專任教師兼衛生
    組長一案，因年代久遠，無案可稽，已無從查考。是以，本
    案原告於55年8 月1 日至56年7 月31曾任新竹第一中學之服
    務年資，相關權責機關（新竹縣政府及臺北市政府教育局）
    均無法認定其任教當時係屬初中部或高中部之教學年資。茲
    據原告所提供之新竹第一中學聘書資料，其係該校高初中部
    體育科專任教員，經考量聘書未載明其任教初中部或高中部
    之疏失，係不可歸責於當事人，又因相關權責機關亦已查復
    無相關資料可提供，爰從寬認定原告自57年8 月1 日起具初
    中教師登記資格，並據以增加採計其57年8 月1 日起至58年
    7 月31日止，曾於金華國中擔任教員之服務年資。惟原告於
    55 年8月1 日至56年7 月31日在新竹第一中學任教年資，及
    56 年8月1 日至57年7 月31日於金華國中之任教年資，因任
    教當時不具「初級中等學校有2 年以上之教學經驗而成績優
    良」之要件，故上開年資不具任教當時法令所定中等學校普
    通教師之遴用（登記）資格，教育部依相關法規規定，未將
    原告上開不合格教員之年資採計為退休年資，洵屬依法有據
    。
  (四)又有關試用教師之登記，係於教育部58年2 月1 日修正發布
    之中等學校教師登記及檢定辦法第15條始有規定，依該辦法
    第9 條序文及第6 款規定，國內外大學或獨立學院專修科或
    專科學校非本科或非相關科畢業，曾修習教育科目16學分以
    上及專門科目20學分以上，經在中等學校對於登記之學科具
    有1 年以上教學經驗而成績優良者，得申請國民中學各科教
    師之登記。而其第15條復規定，依本辦法第8 、9 、11、12
    各條規定資格應聘擔任中等學校教師，而未修習規定之教育
    科目學分或未具有各項規定之教學經驗者，應為試用教師之
    登記。復查教育部於該辦法58年2 月1 日修正發布以前，尚
    無有關試用教師登記之相關規定，爰有關試用教師登記資格
    之認定，教育部慣例向以前開規定之條件辦理。
  (五)綜上，被告依相關法令所為處分，並無不合，原告之訴應予
    駁回。
    理  由
一、原告起訴主張：伊於54年7 月自台灣省立體育專科學校畢業
    ，自55年8 月1 日起至57年7 月31日止之2 年期間，為新竹
    縣立第一中學及金華國中試用教員，其資格經新竹縣政府及
    台北市政府核定有案，符合教育部48年3 月30日台（48）中
    字第3613號令修訂發布之中等學校教師登記及檢定辦法第8
    條4 款及第25條、第26條所訂之資格規定。亦符合教育部於
    92 年7月3 日台人（三）字第0920079306B 函規定所指稱的
    試用教師遴用資格。又教育部曾於86年7 月30日邀集相關機
    關及教育部主管開會研商有關合格教師應如何認定之問題，
    其結論略以：非師範學校畢業生，符合當時任教法令訂高級
    中等學校以下各類學校教師資格，未經辦理教師登記者，得
    出當事人檢具相關證明文件，報由主管行政機關審核採計其
    合格資格年資併計辦理退休，此項結論原告亦符合其資格。
    經原告探詢於55年8 月至58年7 月期間，以試用教師任職者
    ，其試用教師年資均採計為合格年資，併計為退休年資。惟
    被告就原告55年8 月1 日至57年7 月31日之試用任教年資不
    予採計為退休年資，為此循序提起本件行政訴訟等語。
二、被告則以：公立學校教師退休年資之採計，歷來相關法律均
    規定應符合「合格」教師之要件者，始得採計為教師退休年
    資。至所稱「合格」之意涵，在74年5 月1 日教育人員任用
    條例公布施行前，係以教育部訂頒之大學及獨立學院教員資
    格審查規程、中等學校教師登記及檢定辦法及國民學校教師
    登記及檢定辦法等相關規定取得合格教師證書者為認定依據
    。而有關合格教師應如何認定之問題，教育部曾於86年7 月
    30日邀集相關機關及教育部主管業務單位開會研商，就非師
    範校院畢業生之結論為：其符合當時任教法令所訂高級中等
    學校以下各類學校教師資格，未經辦理教師登記者，得由當
    事人檢具相關證明文件，報由主管教育行政機關審核採計其
    合格資格年資併計辦理退休、撫卹及資遣。另依教育部48年
    3 月30日臺（48）中字第3613號令修正發布之中等學校教師
    登記及檢定辦法第8 條序文及第4 款規定，國內外大學或獨
    立學院專修科或專科學校畢業後，有初級中等學校2 年以上
    之教學經驗而成績優良者，始得申請登記為初級中學簡易師
    範學校普通學科教師，並經該辦法第21條取得合格教師證書
    。原告於55年8 月1 日至56年7 月31日在新竹第一中學任教
    年資，及56年8 月1 日至57年7 月31日於金華國中之任教年
    資，因原告任教當時不具「初級中等學校有2 年以上之教學
    經驗而成績優良」之要件，故上開年資不具任教當時法令所
    定中等學校普通教師之遴用（登記）資格，則被告依相關法
    規規定，未將原告上開不合格教員之年資採計為退休年資，
    洵屬依法有據等語，資為抗辯。
三、按51年6月12日修正公布之學校教職員退休條例第2條規定：
    「本條例所稱學校教職員，係指各級公立學校現職專任教職
    員，依照規定資格任用，經呈報主管教育行政機關有案者。
    」、54年12月14日公布之學校教職員退休條例施行細則第2
    條第2項復規定：「同條所稱教員係指已依大學及獨立學院
    教員資格審查規程或中等學校教師登記及檢定辦法或國民學
    校教師登記及檢定辦法取得教員資格者，或經主管教育行政
    機關核定取得教員資格者。」。另按85年2 月1 日施行之學
    校教職員退休條例第2 條規定：「本條例所稱學校教職員，
    係指各級公立學校現職專任教職員，依照規定資格任用，經
    呈報主管教育行政機關有案者。」而85年1 月30日修正施行
    之本條例施行細則第2 條第2 項復規定：「同條所稱教職員
    ，係指依教育人員任用條例規定資格聘派任，並經審定合格
    之校長、教師、助教…。」。次按被告86年8 月11日台（86
    ）人（三）字第86090860號函所附86年7 月30日會議決議內
    容「師資培育法公布施行前之……非師範校院畢業生，符合
    當時任教法令所訂高級中等學校以下各類學校教師資格，未
    經辦理教師登記者，得由當事人檢具相關證明文件，報由主
    管教育行政機關審核採計其合格資格年資併計辦理退休、撫
    卹及資遣。」、92年7 月3 日台人(三)字第0920079306B 號函
    說明「二、查學校教職員退休年資之採計，向以專任、編制
    、合格、有給為原則。……本部前於86及87年間數次邀集相
    關機關開會研商並獲致結論略以：學校教職員曾任中等以下
    學校教師，未經辦理教師登記者，其辦理退休時，得由當事
    人檢具相關證明文件，由核定退休之主管機關審核辦理退休
    。……三、茲因迭有教師反映，任教當時或因各種主、客觀
    因素致未辦理送審，嚴重影響當事人退休權益。為期審慎周
    妥，本部爰於（九十二）年五月二十三日再度邀集相關機關
    學校開會研商，並依結論訂定以下採計原則：(一)曾任公、私
    立高中職以下學校年資：退休年資之採計原則應為編制內、
    專任、合格、有給之年資，所稱「合格」，係指符合任教當
    時法令所訂各級各類學校教師或試用教師遴用資格，退休時
    並由當事人檢具相關證明文件，報由主管教育行政機關審核
    認定者。」上開各該函令係教育中央主管機關教育部闡明法
    規原意之釋示，其內容已兼顧教師之退休權益及教師資格制
    度之維護，乃細節性、技術性之統一釋示，與法無違，爰予
    援用。則公立學校教師退休年資之採計，應以合格教師之年
    資採計為教師退休年資。而合格教師身分之認定於74年5 月
    1 日教育人員任用條例公布施行前，以教育部訂頒之大學及
    獨立學院教員資格審查規程、中等學校教師登記及檢定辦法
    及國民學校教師登記及檢定辦法等相關規定取得合格教師證
    書者為認定之依據。
四、本件兩造爭點在於：原告於55年8 月1 日至57年7 月31日間
    之試用教員期間，是否為合格年資併計為退休年資？而是否
    採計退休年資應以任教當時是否具有合格教師資格為斷，本
    件判斷如下：
  (一)查原告主張其55年8 月1 日至57年7 月31日任試用教員期間
    ，符合被告48年3 月30日台（48）中字第3613號令修訂發布
    之中等學校教師登記及檢定辦法第8 條4 款及第25條、第26
    條所訂之資格，應採計為合格資格年資，併計退休年資云云
    。按教師登記及檢定辦法第8 條第4 款規定「凡具有左列資
    格之一者，得分別申請為初級中學簡易師範學校或初級職業
    學校普通學科教師之登記：…（略）四、國內外大學或獨立
    學院專修科或專科學校畢業後，有初級中等學校2 年以上之
    教學經驗而成績優良者。…」、第26條規定「本辦法所稱教
    學經驗，係指前條規定之試用年資，或本辦法公布前之服務
    年資而言。」（按：教育部以70年9 月25日教育部臺七０參
    字第33265 號令修正發布中小學教師登記及檢定辦法，合併
    修正原中等學校教師登記及檢定辦法，並於85年5 月8 日以
    教育部參字第85504403號令廢止）。經查原告於54年7 月間
    ，畢業於臺灣省立體育專科學校體育科，60年10月經核發中
    等學校教師證書，原告未經核發教師證書前於55年8 月1日
    至56年7 月31日任新竹第一中學試用教員，56年8 月1 日至
    57年7 月31日任金華國中試用教員，57年8 月1 日起改任金
    華國中專任教員兼衛生組長，58年7 月31日離職轉任大倫國
    民中學教師，迄至61年7 月31日止，為兩造所不爭執，堪以
    認定。次依原告任教情形及上開登記及檢定辦法規定，原告
    若符合上述辦法各該要件規定，始得於具初級中學2 年以上
    之教學經驗而成績優良，即自57年8 月1 日起具合格教師資
    格，易言之，原告於57年8 月1 日以前不具合格教師資格；
    再參照同法第25條規定「中等學校合格師資缺乏之省市，應
    視實際需要，呈准教育部訂定中等學校試用教員任用及待遇
    辦法」，依其文義即明原告系爭期間之試用教員非合格教師
    ，既非合格教師，系爭試用教員期間自未能採計為合格資格
    年資。依上說明，原告主張其符合被告48年3 月30日台（48
    ）中字第3613號令修訂發布之中等學校教師登記及檢定辦法
    第8 條4 款及第25條、第26條所訂之資格，委不足取。
  (二)原告又主張其符合被告92年7 月3 日台人（三）字第092007
    9306B 函規定所指稱的試用教師遴用資格，原告在系爭二年
    期間既為試用教員，亦應併計退休年資云云。經查，該函明
    指：「曾任公立高中職以下學校教師，退休年資之採計應為
    編制內，專任合格、有給之年資，所稱『合格』，係指符合
    任教當時法令所訂各級各類學校教師或試用教師遴用資格，
    退休時並由當事人檢具相關證明文件報由主管教育行政機關
    審核認定。」，惟原告於55年8 月1 日至57年7 月31日非合
    格教師，已如前述；再者原告55年8 月1 日在新竹縣任試用
    教員，依當時臺灣省省縣市立各級學校教職員遴用辦法第26
    條規定「中等學校各科教員應分別具有部頒『中等學校教師
    登記及檢定辦法』規定之登記資格或經檢定考試及格者。」
    、同法第27條規定「師範大學或師範學院各科系結業生，在
    中等學校實習者，稱為實習教員。專科學校畢業，未具有教
    學經驗，未能申請教師登記而已在中等學校任教員，稱為試
    用教員。」，可見原告不符合任教當時法令所訂各級各類學
    校教師或試用教師遴用資格，故為試用教員，核與上揭函示
    所稱符合任教當時法令所訂各級各類學校教師或試用教師遴
    用資格，因故未能為教師資格登記之情形不符；另查中等學
    校教師登記及檢定辦法於58年2 月1 日修正時，始於第15條
    條規定試用教師登記制度，可見原告任試用教員期間，當時
    法令尚無此制度，自難認定原告任試用教員即符合「試用教
    師遴用資格」。從而，原告主張其任試用教員期間，符合當
    時法令所訂各級各類學校教師或試用教師遴用資格，為不可
    採。
  (三)原告又主張其符合86年7 月30日邀集相關機關及教育部主管
    開會研商，有關合格教師應如何認定之結論，其結論略以：
    非師範校院畢業生，符合任教當時法令所訂高級中等以下各
    級各類學校教師資格，未經辦理教師登記者，得由當事人檢
    具相關證明文件，報由主管教育行政機關審核採計其合格資
    格年資併計辦理退休，準此，其二年試用教員年資應採計為
    合格資格併計退休年資云云。惟上開結論已經指明必須具備
    「符合任教當時法令所訂高級等以下各級各類學校教師資格
    ，未經辦理教師登記者」之要件，始得由當事人檢具相關證
    明文件辦理採計年資。而原告為專科學校畢業，於55年8 月
    1 日至57年7 月31日期間，未具有教學經驗，未能申請教師
    登記而已在中等學校任教員，稱為試用教員，其不具合格教
    師資格，以致不能辦理教師資格之登記，故原告情形顯然不
    符合上開結論，原告此部分，核無足取。
  (四)況原告任「試用教員」期間，其資格亦不符合58年2月1日試
    用教師登記資格之要件規定，說明如下：按58年2 月1 日修
    正之檢定及登記辦法第15條規定：「依本辦法第8 、9 、11
    、12各條規定資格應聘擔任中等學校教師，而未修習規定之
    教育科目學分或未具有各項規定之教學經驗者，應為試用教
    師之登記。」，其中第8 條為申請為高中、職或師範學校普
    通學科教師登記，第10條為申請為國、初中之工藝或職業科
    目技藝教師登記，第11、12條為申請高職學科教師登記、高
    中工藝、駕駛、珠算等技術教師登記，核與本件無關，與本
    件相關之第9 條規定「具有左列資格之一者，得分別申請為
    國民中學各該學科教師之登記：一、具有第8 條各項規定者
    。二、國內外師範大學、師範學院及大學或獨立學院教育院
    系畢業者。三、國內外師範大學、師範學院專修科或培養中
    等學校師資之師範專科學校畢業，具有中等學校一年以上之
    本科教學經驗而成績優良者。四、國內外大學或獨立學院各
    學系畢業，曾修習教育科目16學分者。五、國內外大學或獨
    立學院專修科學校本科或相關科畢業，並曾修習教育專業科
    目16學分以上者。以上並具有中等學校一年以上之本科教學
    經驗而成績優良者。六、……曾修習教育專業科目16學分以
    上及專門科目20學分以上……七、……經修習與所登記學科
    有關之專門科目20學分以上，並在中等學校對於該一科目具
    有一年以上教學經驗而成績優良者。」，原告在系爭期間之
    資格與上開要件無一符合，即不具有登記為試用教師資格，
    是原告於系爭試用期間雖稱為試用教員，但其資格並不符合
    58年2 月1 日修正之中等學校教師登記及檢定辦法所稱試用
    教師資格，至為明確，是原告主張系爭試用教師期間應併計
    退休年資，委不足取。
  (五)原告另以訴外人梁吉男或其他訴外人之試用教師年資併計退
    休年資，其試用教師年資亦應併計，惟梁吉男於57年8 月1
    日至58年7 月31日之試用教師年資縱計入退休年資，惟原告
    並未證明梁吉男或其他訴外人資格、情形及適用規定與原告
    相同，易言之，梁吉男或其他訴外人之可能已具有中等學校
    教師登記及檢定辦法第8 條第1 、2 、3 款之資格，而可直
    接取得合格教師登記，故其相關年資本得以計入退休年資之
    計算，自不能因此認為原告不具合格教員資格之年資得併計
    退休年資。
五、綜上所述，本件原告就其55年8 月1 日至57年7 月31日試用
    教員年資併計退休年資為爭執，而關於此段期間之年資如何
    併計退休年資，其未經辦理教師登記者，究應如何併計退休
    年資，應由被告依據原告檢據之相關證明文件，依當時法令
    所訂各級各類學校教師遴用資格規定，審核採計其合格資格
    年資併計辦理退休，惟原告不具取得合格年資之資格，是被
    告經審查而否准採計系爭二年之年資併計退休年資，於法並
    無違誤，訴願決定予以維持，亦無不合；原告提起本件訴訟
    求為撤銷原處分及訴願決定，並請求被告作成「重核採計原
    告自55年8 月1 日至57年7 月31日止之年資。」之處分，為
    無理由，應予駁回。
六、兩造其餘攻繫防禦方法均核與本件判決結果不生影響，故不
    逐一論述，併此敘明。
據上論結，本件原告之訴為無理由，依行政訴訟法第98條第1 項
前段，判決如主文。
中    華    民    國    98    年     5   月     21    日
                     臺北高等行政法院第四庭
                               審判長法  官   鄭  小  康
                                     法  官   李  玉  卿
                                     法  官   林  妙  黛
上為正本係照原本作成。
如不服本判決，應於送達後20日內，向本院提出上訴狀並表明上
訴理由，如於本判決宣示後送達前提起上訴者，應於判決送達後
20日內補提上訴理由書（須按他造人數附繕本）。
中    華    民    國    98    年     5   月     21    日
                                     書記官   蔡  逸  萱


司法院資訊處製作；財團法人民間司法改革基金會備份。
